【裁判字號】    97,聲,1128
【裁判日期】    980302
【裁判案由】    返還提存物
【裁判全文】
臺灣新竹地方法院民事裁定              97年度聲字第1128號
    聲  請  人  荷商荷蘭銀行股份有限公司
    法定代理人  丙○○
    代  理  人  乙○○
                          B1.
    相  對  人  甲○○○○○○.
                          之2.
上列聲請人聲請返還提存物事件，本院裁定如下：
    主  文
本院九十四年度存字第一四一０號擔保提存事件，聲請人所提存
之擔保金新臺幣壹拾萬伍仟元，准予返還。
聲請費用由相對人負擔。
    理  由
一、按訴訟終結後，供擔保人證明已定20日以上之期間，催告受
    擔保利益人行使權利而未行使者，或法院依供擔保人之聲請
    ，通知受擔保利益人於一定期間內行使權利並向法院為行使
    權利之證明而未證明者，法院應依供擔保人之聲請，以裁定
    命返還其提存物，民事訴訟法第104 條第1 項第3 款定有明
    文。此項規定，於其他依法令供訴訟上之擔保者準用之，同
    法第106 條規定甚明。另所謂「訴訟終結」，應從廣義解釋
    ，包括撤銷假扣押或假處分裁定及執行程序終結在內，最高
    法院88年度台抗字第682 號裁判要旨可資參照。
二、本件聲請意旨略以：聲請人依銀行法及金融機構合併法規定
    ，於96年9 月22日與台東區中小企業銀行股份有限公司合併
    ，聲請人為合併後之存續公司，依法概括承受台東區中小企
    業銀行股份有限公司相關業務及一切權利義務。聲請人與相
    對人間之給付借款事件，聲請人前遵本院94年度裁全字第21
    49號民事裁定，為擔保假扣押之實施，提供新臺幣135,000
    元為擔保金，並以本院94年度存字第1410號擔保提存事件提
    存後，聲請對相對人之財產實施強制執行在案。嗣因聲請人
    向本院聲請撤銷假扣押裁定及撤回前開假扣押執行，復向本
    院聲請通知受擔保利益人即相對人於一定期間內行使權利，
    而相對人迄今均未行使，為此請求返還前開提存之擔保金等
    語，並提出本院94年度存字第1410號提存書、行政院金融監
    督管理委員會函、本院新院雲民簡97聲860 字第18378 號函
    及戶籍謄本等件為證。
三、經查，聲請人主張之事實，業經本院審核聲請人所提出之前
    開證物及依職權調閱94年度裁全字第2149號假扣押事件、94
    年度執全字第1129號假扣押事件、94年度存字第1410號提存
    事件、96年度裁全聲字第142 號撤銷假扣押事件及97年度聲
    字第860 號通知受擔保利益人行使權利事件等卷宗，核與聲
    請人前開所述相符。次查本件假扣押執行程序，既經聲請人
    即債權人撤銷假扣押之裁定及撤回假扣押之執行，則參諸前
    述，本件假扣押之執行程序自已終結，符合廣義的訴訟終結
    要件，而相對人於聲請人催告其行使權利而未行使，亦經本
    院依職權查明兩造間於本院、臺灣高雄地方法院及臺灣臺北
    地方法院並無訴訟或非訟事件，有本院民事記錄科查詢表及
    臺灣高雄地方法院及臺灣臺北地方法院函覆在卷可參。從而
    ，聲請人聲請返還前開提存之擔保金，即無不合，應予准許
    。
四、依民事訴訟法第95條、第78條，裁定如主文。
中    華    民    國    98    年    3     月    2     日
                  民事第二庭    法  官  盧玉潤
以上正本係照原本作成。
如對本裁定抗告須於裁定送達後10日內向本院提出抗告狀，並繳
納抗告費新臺幣1,000元。
                                書記官  謝國聖
中    華    民    國    98    年    3     月    2     日


司法院資訊處製作；財團法人民間司法改革基金會備份。
